# 请教陈版关于股权换股权的处理

提问人：ljwshanghai 时间：2015-05-07 15:11:39
被投资单位借壳上市,投资单位的股权(在可供出售金融资产核算)换为对壳公司的股权, 此次换股过程是否应视为有交易实质的股权换股权,投资单位可以根据持有目的选择以公允价值计量并计入当期损益或继续在可供出售金融资产中和算,还是说此次换股过程本质属于金融资产重新分类,不能将其分类至以公允价值计量并计入当期损益? 多谢!

回答人：chenyiwei
该交易属于原有金融资产的终止确认和一项新的金融资产（对上市公司的股权投资）的初始确认，以公允价值作为会计处理的基础，可确认原股权的处置损益。该事项不适用非货币性资产交换准则。新取得的金融资产可根据管理层意图确定其分类。